【裁判字號】    99,上更(一),110
【裁判日期】    990714
【裁判案由】    違反槍砲彈藥刀械管制條例
【裁判全文】
臺灣高等法院臺中分院刑事判決     99年度上更(一)字第110號
上  訴  人  臺灣彰化地方法院檢察署檢察官
被      告  乙○○
選任辯護人  潘欣欣律師
上列上訴人因被告違反槍砲彈藥刀械管制條例案件，不服臺灣彰
化地方法院96年度訴字第1638號中華民國96年12月18日第一審判
決（起訴案號：臺灣彰化地方法院檢察署96年度偵字第3200號）
，提起上訴，經最高法院發回更審，本院判決如下：
    主  文
原判決撤銷。
乙○○未經許可，製造可發射金屬而具有殺傷力之空氣槍，處有
期徒刑壹年拾月，併科罰金新台幣捌萬元，罰金如易服勞役，以
新台幣壹仟元折算壹日；減為有期徒刑拾壹月，併科罰金新台幣
肆萬元，罰金如易服勞役，以新臺幣壹仟元折算壹日。緩刑年
，並向公庫支付新台幣壹拾萬元。扣案如附表編號1、3、4所示
之物均沒收。
    事  實
一、乙○○為供射擊斑鳩之用，於民國（下同）95年10月間某日
    ，在彰化縣北斗鎮○○里○○路378號不知情之李介誠所經
    營之「聯鑫玩具商行」，以新台幣（下同）2500元之價格，
    向李介誠購得以小型二氧化碳高壓鋼瓶內氣體為發射動力但
    不具殺傷力之「華山牌」空氣槍1枝、CO2瓦斯鋼瓶1瓶（即
    小型二氧化碳高壓鋼瓶，裝附於前開空氣槍中，因業經使用
    完畢而遭丟棄滅失）。其後乙○○因據李介誠告知上開空氣
    槍之射擊力道不足以射擊斑鳩，為增強該空氣槍之射擊力道
    ，乙○○乃於同月間某日，另至彰化縣員林鎮某彈簧工廠，
    以不到1百元價格，購得較上開槍枝原裝彈簧之彈力為強之
    彈簧1個，在其彰化縣溪州鄉○○村○○路124號之住處，未
    經許可，而依購買槍枝時所附如附表編號2所示之紙盒上分
    解圖，以拆除槍管下方之螺絲、拆開槍管、取下原本之彈簧
    、再換裝上開其所購得之強力彈簧、並按住固定、後再將螺
    絲鎖回之改造方式，製造可發射金屬鋼珠具有殺傷力之空氣
    槍（槍枝管制編號0000000000號）1枝完成。其後，乙○○
    於96年2月間某日，以不詳價格，向李介誠購得附表編號3、
    4所示之CO2瓦斯鋼瓶4瓶、鋼珠1罐以供上開改造之空氣槍射
    擊之用。嗣於96年3月31日上午10時20分許，乙○○為射擊
    斑鳩煮食，持上開空氣槍及購得之鋼珠在彰化縣溪州鄉○○
    村○○路208巷產業道路上射擊斑鳩時，適彰化縣警察局北
    斗分局成功派出所警員王金印在上開產業道路上巡邏，警員
    王金印雖見乙○○持有該空氣槍，然尚未有合理事證可以懷
    疑該空氣槍具有殺傷力之前，乙○○即將該空氣槍交予警員
    王金印試射並申告其有在上開空氣槍換裝強力彈簧之犯罪事
    實，警員王金印因此懷疑該槍有殺傷力而查獲，當場扣得附
    表編號1所示業經改造而具殺傷力之空氣槍1枝、附表3所示
    供上開空氣槍使用之CO2瓦斯鋼瓶4瓶（其中1瓶已裝附於上
    開空氣槍內，其中2瓶在其皮包內被查獲，另1瓶於其所騎乘
    之機車前置物箱內查獲）、及附表編號4所示之鋼珠1罐；乙
    ○○並進而接受裁判。
二、案經彰化縣警察局北斗分局報請臺灣彰化地方法院檢察署檢
    察官偵查起訴。
    理  由
一、按被告以外之人於審判外之言詞或書面陳述，除法律有規定
    者外，不得作為證據，刑事訴訟法第159條第1項固定有明文
    。惟被告以外之人於審判外之陳述，雖不符刑事訴訟法第15
    9條之1至同法第159條之4之規定，而經當事人於審判程序同
    意作為證據，法院審酌該言詞陳述或書面陳述作成時之情況
    ，認為適當者，亦得為證據；又當事人、代理人或辯護人於
    法院調查證據時，知有第159條第1項不得為證據之情形，而
    未於言詞辯論終結前聲明異議者，視為有前項之同意；此於
    刑事訴訟法第159條之5亦有明文規定。茲查，本案證人即警
    員王金印於原審法院書記官在96年12月5日製作電話紀錄表
    （見原審卷第54頁）所為之審判外陳述，於本院審理時，檢
    察官、被告乙○○及其選任辯護人均不爭議其證據能力。且
    證人王金印就該電話記錄表所載內容亦供證其確有如是回答
    等語在卷（本院卷第37頁），本院審酌上開電話紀錄係原審
    法院就被告有無自首之疑義，由書記官以電話直接詢問警員
    王金印，並依據職務就警員王金印之陳述內容所製作，上開
    陳述內容與被告於警訊之供述內容亦無不符，本院認為適當
    ，爰採為證據。又本案證人李介誠於檢察官偵訊時所為之證
    詞既經具結，被告當時亦同有在庭而對其證詞未表異見，上
    開證詞既無「顯有不可信之情況」，被告復未請求詰問，則
    依據刑事訴訟法第159條之1之規定，本案證人李介誠於檢察
    官偵訊時所為之證詞亦得採為證據。
二、本案被告乙○○於上開時地，以2500元之價格向證人李介誠
    購得扣案未經變更彈簧改造前之「華山牌」空氣槍1枝，並
    不具殺傷力，此情已經證人李介誠於偵訊時證述甚明，並有
    其在偵查中所提出之「華山牌」空氣槍原廠包裝盒扣案可憑
    （影本見偵卷第37頁）。又本案被告在上開時地，以2500元
    之價格向證人李介誠購得扣案未經變更彈簧改造前之「華山
    牌」空氣槍1枝（含業經使用完畢而予以丟棄滅失CO2瓦斯鋼
    瓶1瓶）之後，因據證人李介誠告知上開空氣槍之射擊力道
    不足以射下斑鳩，為增強上開空氣槍之射擊力道，被告乃於
    同月間某日，另至彰化縣員林鎮之某彈簧工廠，以不到1百
    元之價格，購得較上開槍枝原裝彈簧之彈力為強之彈簧1個
    ，並在其彰化縣溪州鄉○○村○○路124號之住處，未經許
    可，依據購買槍枝時所附如附表編號2所示之紙盒上分解圖
    ，以拆除槍管下方之螺絲、拆開槍管、取下原本之彈簧、再
    換裝上開其所購得之強力彈簧、並按住固定、後再將螺絲鎖
    回之改造方式，改造上開「華山牌」空氣槍，其後被告又於
    96年2月間某日，以不詳價格，再向證人李介誠購得附表編
    號3、4所示之CO2瓦斯鋼瓶4瓶、鋼珠1罐以供上開改造空氣
    槍射擊之用等情，亦據被告於警、偵訊中、原審及本院審理
    時均坦白承認，並有被告當庭標識其更換之彈簧之附表編號
    2所示紙盒上分解圖影本（見偵卷第37頁）附卷可據，復有
    上開扣押物品扣案可證。再者，扣案如附表編號1所示之改
    造後之「華山牌」空氣槍1枝，經送內政部警政署刑事警察
    局，以性能檢驗法、試射法鑑定之結果，認送鑑之空氣槍1
    枝（槍枝管制編號：0000000000號），係以小型二氧化碳高
    壓鋼瓶內氣體為發射動力，以動能測試法測試結果，其發射
    彈丸單位面積動能為29焦耳/平方公分；又經裝填直徑分別
    為4.43mm、4.45mm、4.43mm、4.44mm，重量分別為0.37g、0
    .36g、0.37g、0.36g之鋼珠試射後，測得鋼珠速度分別為15
    8、159、158、155公尺/秒，計算其單位面積動能分別為29
    、29、29、27焦耳/平方公分，而送鑑如附表編號3所示之CO
    2瓦斯鋼瓶4瓶，認均係小型二氧化碳高壓鋼瓶，送鑑如附表
    編號4所示之鋼珠1罐，認均係金屬彈丸；依內政部警政署刑
    事警察局對活豬作射擊測試結果，彈丸單位面積動能達24焦
    耳/平方公分，則足以穿入豬隻皮肉層；依日本科學警察研
    究所之研究結果，彈丸單位面積動能達20焦耳/平方公分，
    則足以穿入人體皮肉層，而上開槍枝經試射結果，單位面積
    動能已達29、29、29、27焦耳/平方公分，已超過日本科學
    警察研究所之研究結果，彈丸單位面積動能足以穿入人體皮
    肉層之20焦耳/平方公分；上開各情，有內政部警政署刑事
    警察局96年5月8日刑鑑字第0960053981號號槍彈鑑定書、內
    政部警政署刑事警察局96年7月4日刑鑑字第0960090639號函
    在卷可資佐憑（見偵卷第11至13、24、25頁）；足見上開空
    氣槍已被改造至發射金屬鋼珠具殺傷力之程度。從而，本案
    被告之犯罪事證已臻明確，被告犯行已堪認定。
三、按所謂製造包括創製、改造、組合、混合、化合等行為在內
    ，已損壞之零件加以修理亦屬製造，改造行為亦屬製造行為
    之一種（最高法院86年度臺上字第7558號、92年度臺上字第
    924號刑事判決參照）。本案被告將原不具殺傷力之空氣槍
    ，更換內裝彈簧為強力彈簧，使之已達發射金屬鋼珠已具殺
    傷力之程度，自屬於製造具殺傷力之空氣槍枝之行為。又按
    可發射金屬而具有殺傷力之空氣槍係屬槍砲彈藥刀械管制條
    例第4條第1項第1款之槍枝，被告未經許可而製造，核被告
    所為，係犯槍砲彈藥刀械管制條例第8條第1項之未經許可製
    造可發射金屬而具有殺傷力之空氣槍罪。至於被告未經許可
    製造可發射金屬而具有殺傷力之扣案空氣槍後，又持有上開
    空氣槍之低度行為，應已被其未經許可製造可發射金屬而具
    有殺傷力之扣案空氣槍之高度行為所吸收，應不另論罪。另
    本案被告所犯上開之罪，其法定本刑為無期徒刑、五年以上
    有期徒刑，併科一千萬元以下罰金。本案被告並無任何犯罪
    前科，有臺灣彰化地方法院檢察署刑案資料查註紀錄表及本
    院被告全國前案紀錄表各1件在卷可按。其本案係為射擊斑
    鳩煮食之目的，一時失慮致罹上開重罪，事後悔悟不及，且
    其製造可發射金屬而具有殺傷力之扣案空氣槍之犯罪手段，
    亦僅係更換彈簧，改造之空氣槍經鑑定結果，其單位面積最
    大動能僅達29焦耳/平方公分，與一般制式槍枝及其他改造
    槍枝之殺傷力程度，尚屬輕重有別。依其犯罪情狀而為客觀
    之觀察，確屬情輕法重，縱量處法定最低度之刑，猶嫌過重
    ，衡情不無可憫，爰依刑法第59條之規定酌減其刑。又按刑
    法第62條所謂發覺，固非以有偵查犯罪權之機關或人員確知
    其人犯罪無誤為必要，而於對其發生嫌疑時，即得謂為已發
    覺；但此項對犯人之嫌疑，仍須有確切之根據得為合理之可
    疑者，始足當之，若單純主觀上之懷疑，要不得謂已發生嫌
    疑（最高法院72年臺上字第641號判例意旨參照）。經查本
    案被告固係於上開時地，攜持扣案空氣槍及購得之鋼珠在產
    業道路上，被巡邏警員王金印查覺。而原審法院承辦書記官
    與王警員於96年12月5日之電話通聯紀錄表雖記載：「本件
    係職（即王警員）於巡邏中發現被告持空氣槍在射擊斑鳩而
    查獲…查獲被告時，對於空氣槍只是覺得射擊的聲音非常大
    聲……查獲時，被告有閃躲的意思……」等情（見原審卷第
    54頁）；卷附之逮捕通知書亦記載：員警係依刑事訴訟法第
    88條現行犯之規定逮捕被告等情（見警卷第12頁）。惟警員
    王金印於上揭時地係先聽及1聲響聲後，循聲前行約幾百公
    尺、大約1分鐘車程後始見被告持槍騎坐機車上乙情，業據
    證人王金印於本院供證在卷（本院卷第35頁正反面、36頁）
    ，其並證述：「我當時是騎機車巡邏，乙○○也是騎機車在
    樹林中，拿著空氣槍，我看到他拿著槍，他看到我就藏起來
    在機車腳踏墊上，我就問他什麼東西，他就說不要啦不要啦
    ，我就說拿出來給我看一下，我就看到是手槍，我不知道有
    無殺傷力，直到拿去刑警隊鑑定後知道有殺傷力，我們才移
    送。（當時乙○○有無拿槍擊發射斑鳩？）我沒有看到也沒
    有聽到，我只有看到他拿槍準備要射擊，他看到我就把槍藏
    起來」等語在卷（本院卷第34頁）。是警員王金印並非在現
    場有聽聞被告槍枝擊發之響聲或當場見及被告正持槍射擊，
    上揭電話紀錄中就此部分所載與實情未儘相符，又被告之警
    詢筆錄雖亦記載，王警員詢以：「你（指被告，下同）現因
    違反槍砲彈藥刀械管制條例案，接受警方調查……」、「你
    於何時、在何地，因涉嫌違反槍砲彈藥刀械管制條例，為警
    方表明身分查獲到案……」等問題，且以：「你購買瓦斯空
    氣槍有無私自改造」相詢後，被告答稱：「當初我去購買時
    有詢問老闆說此玩具槍若要打斑鳩，是否有辦法將斑鳩射擊
    下來，當時老闆說沒辦法，除非裡面的彈簧換強一點的才有
    辦法；所以我買回去後就自行換彈簧加強射擊強度」等語（
    見警卷第2、3頁）；然被告堅稱其係在產業道路時即主動向
    警員供述有將該槍枝改造等情，於本院審理中辯稱：「（對
    證人王金印前述之證言，有何意見？）他說的不是很仔細，
    他說他騎機車是從我正面騎過來，我槍本來是放在大腿上看
    到他，他經過我的時候突然說年輕人停下來，我就停下來，
    然後他問我說腳踏板上的是什麼東西，他要試看一下，然後
    我給他試看一下，他就有拿空氣槍試射，說怎麼這麼大聲，
    我說有我改彈簧，他說這樣不行，有裝鐵珠不行，他還有搜
    索我的機車，然後搜到瓦斯鋼瓶，後來叫另一警員過來，然
    後帶我去派出所做筆錄」等語。經本院據此訊問證人王金印
    ，證人王金印則證述：「（對於被告所述有何意見？）槍是
    他拿給我的沒有錯，我是請他將置物箱打開，而試射部分我
    忘記了，筆錄是鑑定之後才做的，帶回去的時候，我先請示
    刑警隊，刑警隊的說有裝瓦斯鋼瓶就不行，筆錄是另一個警
    員做的沒有錯，槍是我拿去鑑定的。（被告剛才所講，槍你
    試射後他主動跟你說該槍有改裝彈簧，有何意見？）我忘記
    了，時間太久」等語（本院卷第36頁背面），證人王金印對
    被告上揭所辯雖因時間已久而不復記憶，然對於被告所辯其
    主動將槍枝交予王金印試射乙情則未否認，再參諸上揭公務
    電話記錄表內亦已載明「被告主動告知空氣槍有換裝較強力
    的彈簧」乙詞，堪信被告上揭所辯其於產業道路時即告知警
    員王金印該槍有改造乙情，與事實相符而為可採。是本件應
    係被告於未制作警詢筆錄之前，在產業道路時即已主動告知
    警員王金印該槍有經改造，並非至警詢時經警訊問後始為供
    出。又按空氣槍本身既屬可合法販售之商品，本案被告被警
    查扣之空氣槍之外表亦未被改造，有該槍枝照片足參（見偵
    卷第19頁），從該槍外觀並無法看出有無經改造或具殺傷力
    ，此亦為證人王金印供證明確（本院卷第34頁背面），上開
    扣案之空氣槍嗣後經送彰化縣警察局鑑識課初步檢視，亦僅
    能認定「本槍枝係填充氣體為動力之空氣槍，管制與否應以
    實際測視發射動能為準」（見警卷第10頁之彰化縣警察局槍
    枝初步檢視報告表）；則若非被告將槍交予警員試射並主動
    向警員王金印申告其有更換彈簧改造扣案空氣槍之犯罪事實
    ，除難認定有偵查犯罪權限之警員王金印會有被告改造空氣
    槍之合理懷疑之外，亦難認定其在當時可合理懷疑被告係持
    有業經改造而可發射金屬並已具有殺傷力之空氣槍枝。且警
    員王金印查獲被告時，在尚未試射前，並沒有合理事證可以
    懷疑該支空氣槍具有殺傷力，係由被告將槍枝交予試射，警
    員王金印方覺得槍聲大聲，被告復主動告知空氣槍有換裝較
    強力之彈簧，警員王金印方知其情，而將槍枝送至警察局偵
    查初步鑑定試射結果，才知具有殺傷力，此情業據被告供明
    在卷，並有原審法院96年12月5日電話紀錄表（見原審卷第
    54頁）在卷可憑。是警員王金印當時雖發覺被告「持有」空
    氣槍，然持有一般市售無殺傷力之空氣槍並不違法，在被告
    將槍枝交予王金印試射及主動告知有改造後，證人王金印始
    對該槍有無殺傷力乙情有所懷疑，亦即證人王金印見被告「
    持有空氣槍」時，並未發覺被告係「持有具殺傷力之空氣槍
    」。依據上開證據，可見本案被告係在有偵查犯罪權限之機
    關或公務員合理懷疑其有本案犯罪嫌疑之前，即主動向有偵
    查犯罪權限之警員王金印申告本案犯罪事實，其既又進而接
    受裁判，自與刑法自首之規定相當，應再依刑法第62條前段
    之規定減輕（遞減）其刑。扣案如附表編號1所示之物，係
    屬違禁物，應依刑法第38條第1項第1款之規定宣告沒收；扣
    案如附表編號3、4示之物，係被告所有並供犯罪所用之物，
    業據被告供明在卷，應依刑法第38條第1項第2款之規定宣告
    沒收。至於另外扣案之「華山牌」空氣槍原廠包裝盒（影本
    見偵卷第37頁），係證人李介誠於檢察官偵訊時所提出，並
    無沒收之依據。而被告購買上開「華山牌」空氣槍之原廠包
    裝盒並未扣案，此亦非違禁物，為免執行困難，亦不為沒收
    之宣告。
四、本案檢察官之起訴意旨，雖另指訴被告持有扣案如附表編號
    4所示之鋼珠1罐之行為，因上開鋼珠可供扣案之改造空氣槍
    發射，亦屬子彈，故認被告亦有涉犯槍砲彈藥刀械管制條例
    第12條第4項之未經許可持有子彈罪嫌。惟依據槍砲彈藥刀
    械管制條例第4條第1項第1款「槍砲：指火砲、肩射武器、
    機關槍、衝鋒槍、卡柄槍、自動步槍、普通步槍、馬槍、手
    槍、鋼筆槍、瓦斯槍、麻醉槍、獵槍、空氣槍、魚槍及其他
    可發射金屬或子彈具有殺傷力之各式槍砲」之規定，可發射
    金屬或子彈而具有殺傷力之空氣槍，固屬上開規定所管制之
    槍枝；但依據同條項第2款「彈藥：指前款各式槍砲所使用
    之砲彈、子彈及其他具有殺傷力或破壞性之各類炸彈、爆裂
    物」之規定，則顯已將「金屬」排除在「彈藥」之範圍。由
    上開規定觀之，「金屬」並非等同「子彈」，其文義亦甚明
    確。本案被告被警查獲之1罐鋼珠，係屬金屬，為證人李介
    誠及其他玩具商行合法販售之商品，未經被告為任何加工。
    如以上開金屬鋼珠可供具殺傷力之空氣槍射擊，即認屬「子
    彈」，則不啻認為可供上開空氣槍射擊之同形狀塑膠、玻璃
    或石頭均屬槍砲彈藥刀械管制條例第12條第4項之所規定之
    子彈；亦不啻認為上開金屬鋼珠之製造商及銷售商人，均犯
    槍砲彈藥刀械管制條例之製造或販賣子彈罪。公訴人就此部
    分所持及援引之法律見解，為本院所不採取。上開扣案之金
    屬鋼珠既難認屬槍砲彈藥刀械管制條例第4條第1項第2款所
    規定之「子彈」，亦無從認屬同款所規定之「其他具有殺傷
    力或破壞性之各類炸彈、爆裂物」（依據內政部86年11月24
    日86臺內警字第8670683號所公告之「槍砲、彈藥主要組成
    零件種類」規定，炸彈之部分係指彈殼、彈頭、撞針、壓力
    板、縱火劑、毒劑、引信、傳爆管、雷管、火藥，爆裂物部
    分係指火藥、炸藥、雷管、制式導火索，則扣案之上開金屬
    鋼珠亦非屬炸彈、爆裂物之主要組成零件），自難認定被告
    持有上開金屬鋼珠之行為，係犯槍砲彈藥刀械管制條例第12
    條第4項之未經許可持有子彈罪。公訴人就此部分對被告所
    為之指訴，尚屬犯罪不能證明。茲因公訴人認此部分與被告
    上開經本院論罪科刑部分，具有想像競合犯之裁判上一罪關
    係，爰不就此部分另為被告無罪之諭知。
五、原審判決就被告上開所犯予以論罪科刑，固非無見，惟原判
    決認為被告未合於刑法自首之規定，尚有未合。是本案公訴
    人上訴指摘原判決未認定被告有犯未經許可持有子彈罪不當
    ，其上訴雖無理由，固未指摘及此，然原判決既有上開可議
    而無可維持，仍應由本院將原判決予以撤銷改判。爰審酌被
    告之品行、犯罪動機、手段、犯罪所生危害、及其犯後坦承
    之犯罪態度良好等一切犯罪情狀，並依刑法第59條及第62條
    前段之規定減輕其刑後，量處其宣告刑為有期徒刑1年10月
    ，併科罰金新台幣8萬元，並諭知罰金易服勞役之折算標準
    。又被告之犯罪時間在96年4月24日以前，其既有在「中華
    民國九十六年罪犯減刑條例」施行前自首而接受裁判，所犯
    依據「中華民國九十六年罪犯減刑條例」第6條、第2條第1
    項第3款之規定，應減其有期徒刑及罰金之宣告刑各二分之
    一，爰依據上開減刑條例之規定減刑如主文第2項所示。又
    本案被告並無任何犯罪前科，有臺灣彰化地方法院檢察署刑
    案資料查註紀錄表及本院被告全國前案紀錄表各1件在卷可
    稽。本案被告為射擊斑鳩煮食之目的，一時失慮而犯本案之
    罪，由其犯罪動機及改造扣案空氣槍之手段觀之，其對社會
    治安之潛在危害尚非重大，被告事後既已表悔悟，經此偵、
    審程序及刑罰之宣告，應足促其心生警惕，諒無再犯之虞，
    本院因認其所受之宣告刑，以暫不執行為適當，爰併予宣告
    緩刑3年，並命向公庫支付10萬元。扣案如附表編號1、3、4
    示之物，均依法宣告沒收。
據上論斷，應依刑事訴訟法第369條第1項前段、第364條、第299
條第1項前段、槍砲彈藥刀械管制條例第8條第1項，刑法第11條
前段、第59條、第62條前段、第74條第1項第1款、第2項第4款、
第42條第3項、第38條第1項第1、2款，中華民國九十六年罪犯減
刑條例第2條第1項第3款、第6條、第7條，判決如主文。
本案經檢察官甲○○到庭執行職務。
中    華    民    國    99    年    7     月    14    日
            刑事第一庭    審判長法  官  陳  紀  綱
                                法  官  姚  勳  昌
                                法  官  林  欽  章
以上正本證明與原本無異。
如不服本判決應於收受送達後10日內向本院提出上訴書狀，其未
敘述上訴之理由者，並得於提起上訴後10日內向本院補提理由書
（均須按他造當事人之人數附繕本）「切勿逕送上級法院」。

                                書記官  卓  佳  儀
中    華    民    國    99    年    7    月    14    日
附錄論罪科刑法條
槍砲彈藥刀械管制條例第八條第一項
未經許可，製造、販賣或運輸鋼筆槍、瓦斯槍、麻醉槍、獵槍、
空氣槍或第四條第一項第一款所定其他可發射金屬或子彈具有殺
傷力之各式槍砲者，處無期徒刑或五年以上有期徒刑，併科新臺
幣一千萬元以下罰金。
附表：
編號1：空氣槍1枝（槍枝管制編號：0000000000號，以性能檢驗
       法、試射法鑑定之結果，認該空氣槍，係以小型二氧化
       碳高壓鋼瓶內氣體為發射動力，以動能測試法測試結果
       ，其發射彈丸單位面積最大動能為29焦耳/平方公分）。
編號2：其上有槍枝分解圖之紙盒1個。
編號3：CO2瓦斯鋼瓶4瓶，均認係小型二氧化碳高壓鋼瓶。
編號4：鋼珠1罐。

司法院資訊處製作；財團法人民間司法改革基金會備份。
